臺灣新竹地方法院刑事判決
110年度交易字第443號
公  訴  人  臺灣新竹地方檢察署檢察官
被      告  武蕙珍




上列被告因過失傷害案件，經檢察官提起公訴（110年度偵字第3
335號），被告於本院準備程序中，就被訴事實為有罪之陳述，
經告知被告簡式審判程序之旨，並聽取檢察官及被告之意見後，
本院裁定依簡式審判程序審理，判決如下：
    主      文
武蕙珍犯過失傷害罪，處有期徒刑貳月，如易科罰金，以新臺幣
壹仟元折算壹日。
    事實及理由
一、本案犯罪事實及證據，除犯罪事實部分，應補充「武蕙珍於
    肇事後在未被有偵查犯罪職權之機關或公務員發覺前，主動
    向據報前往處理之員警坦承肇事而接受裁判」；證據部分，
    應補充「被告武蕙珍於本院準備及簡式審判程序時之自白」
    、「新竹縣政府警察局竹北分局警備隊道路交通事故肇事人
    自首情形紀錄表」外，餘均引用附件之記載。
二、論罪科刑：
  ㈠核被告武蕙珍所為，係犯刑法第284條前段之過失傷害罪。
　㈡被告於肇事後，停留現場等候，於員警獲報到場時表明為肇
    事者，並配合警方製作談話紀錄表等情，有新竹縣政府警察
    局竹北分局警備隊肇事人自首情形紀錄表1紙為證（見偵卷
    第17頁），足認被告應符合自首要件，爰依刑法第62條前段
    規定，減輕其刑。
　㈢爰以行為人責任為基礎，審酌被告於駕車轉彎時未能注意禮
    讓右側直行車先行，致告訴人劉兆清閃避不及碰撞倒地，受
    有非輕微的傷害結果，迄今未能獲得告訴人之諒解，所為實
    有不該，惟念及被告前無任何犯罪紀錄，有臺灣高等法院被
    告前案紀錄表1紙為憑，素行良好，於本院審理中終能坦認
    犯罪態度尚可，然被告及告訴人因賠償金額差異過大，無法
    達成和解，兼衡被告於本院審理時自陳碩士畢業之智識程度
    ，從事科技業，月薪約新臺幣8萬元，未婚無子女，經濟狀
    況普通，有房屋貸款及汽車貸款（見本院卷第90頁）等一切
    情狀，量處如主文所示之刑，並諭知易科罰金之折算標準，
    以資懲儆。
據上論斷，應依刑事訴訟法第273條之1第1項、第299條第1項前
段、第310條之2、第454條第2項，判決如主文。
本案經檢察官侯少卿提起公訴，檢察官葉益發到庭執行職務。
中　　華　　民　　國　　111 　年　　1 　　月　　11　　日
                  刑事第七庭      法　官  王榮賓
以上正本證明與原本無異。
如不服本判決應於收受判決後20日內向本院提出上訴書狀，並應
敘述具體理由。其未敘述上訴理由者，應於上訴期間屆滿後20日
內向本院補提理由書(均須按他造當事人之人數附繕本)「切勿逕
送上級法院」。
中　　華　　民　　國　　111 　年　　1 　　月　　11　　日
                                  書記官  曾柏方
附錄本案論罪科刑法條：
刑法第284條前段
因過失傷害人者，處1年以下有期徒刑、拘役或10萬元以下罰金
。
附件：
臺灣新竹地方檢察署檢察官起訴書
                                     110年度偵字第3335號
　　被　　　告　武蕙珍　女　33歲（民國00年00月00日生）
　　　　　　　　　　　　住○○市○區○○路00號4樓之3
　　　　　　　　　　　　國民身分證統一編號：Z000000000號
上列被告因過失傷害案件，已經偵查終結，認應該提起公訴，茲
將犯罪事實及證據並所犯法條分敘如下：
　　　　犯罪事實
一、武蕙珍於民國109年9月8日7時30分許，駕駛車號000-0000號
    自用小客車，沿新竹縣竹北市莊敬五街由北往南方向行駛，
    途經莊敬五街與勝利七街1段路口，欲右轉勝利七街1段之際
    ，應注意轉彎車應讓直行車先行，而當時天氣晴、日間自然
    光線、市區道路、柏油路面乾燥無缺陷、無障礙物、視距良
    好，而當時並無不能注意之情形，竟疏於注意右側直行駛入
    之車輛並讓其先行而貿然右轉，不慎與沿同向後方由劉兆清
    所騎乘之車號000-000號普通重型機車發生碰擊，致劉兆清
    人車倒地，受有左上肢擦傷併肱骨骨折、左下肢擦挫傷、肩
    部挫傷等傷害。
二、案經劉兆清訴由新竹縣政府警察局竹北分局報告偵辦。
　　　　證據並所犯法條
一、證據清單及待證事實：
編號 證據清單 待證事實 (一) 被告武蕙珍於警詢及偵查中之供述。 被告固坦承於上開時、地駕車與告訴人發生車禍乙情，惟堅決否認有何過失犯行，辯稱：當時伊右轉，對方就從伊右側車身撞上來云云。 (二) 告訴人劉兆清於警詢及偵查中之指訴。 被告駕車右轉彎，未充分注意右側直行駛入之車輛並讓其先行，而與告訴人機車發生碰撞之事實。 (三) 道路交通事現場圖、道路交通事故調查報告表(一)(二)、本署勘驗報告各1份、現場暨車損照片14張。 證明被告與告訴人有於上開時、地發生車禍之經過及事實。 (四) 中國醫藥大學新竹附設醫院診斷證明書2紙。 證明告訴人受有上開傷害之事實。 (五) 交通部公路總局新竹區監理所110年7月27日竹監鑑字第1100111069號函暨所附鑑定意見書1份。 證明被告駕車右轉彎，未充分注意右側直行駛入之車輛並讓其先行，而與告訴人機車發生碰撞為肇事原因之事實。 
二、核被告武蕙珍所為，係犯刑法第284條前段之過失傷害罪嫌
    。
三、依刑事訴訟法第251條第1項提起公訴。
　  此　  致
臺灣新竹地方法院
中　　華　　民　　國　 110　　年　　7 　　月　　30　　日
                            檢察官  侯  少  卿
本件正本證明與原本無異。
中　　華　　民　　國　 110　　年　　8 　　月　　6 　　日
                            書記官  宋  品  誼
所犯法條　　
刑法第284條
因過失傷害人者，處 1 年以下有期徒刑、拘役或 10 萬元以下
罰金；致重傷者，處 3 年以下有期徒刑、拘役或 30 萬元以下
罰金。